臺灣彰化地方法院民事裁定　　　　　　　　96年度破字第21號
聲　請　人　甲○○
即 債務 人
上列聲請人聲請宣告破產事件，本院裁定如下：
    主  文
聲請駁回。
聲請程序費用新臺幣壹仟元由聲請人負擔。
    理  由
一聲請意旨略以：聲請人積欠5家銀行新臺幣（下同）729,229元
  及循環利息等債務，存款僅餘35,319元，又無法覓得工作，而
  無收入，全賴娘家接濟，不能清償上開債務，為此聲請聲請宣
  告破產。
二按財團費用及財團債務，應先於破產債權，隨時由破產財團清
  償之；破產宣告後，如破產財團之財產不敷清償財團費用及財
  團債務時，法院因破產管理人之聲請，應以裁定宣告破產終止
  ，破產法第97條、第148條分別定有明文。次按稅捐之稽徵，
  優先於普通債權；破產財團成立後，其應納稅捐為財團費用，
  由破產管理人自破產財團清償之，稅捐稽徵法第6條第1項、第
  7條亦定有明確規定。又破產固係對於債務人不能清償債務者
  宣告之，但法院依破產法第63條第2項規定，就破產之聲請得
  依職權為必要之調查，若債務人確係毫無財產，則破產財團即
  不能構成。至若破產財團雖勉可組成，然其破產財團之財產尚
  不足清償破產程序之費用，自無法清償破產債權，參酌前開條
  文規定之意旨，即無進行破產程序之必要，而應駁回破產之聲
  請。
三經查：
  (一)聲請人雖於聲請意旨主張其存款為35,319元，惟實係1,643
    元，此有聲請人提出之存款餘額證明書可稽，應列為破產財
    團之財產。
  (二)依聲請人提出之行車執照影本及本院依職權調取之車籍資料
    所示，聲請人另有車牌號碼QG-9269號中華牌自用小客車，
    為民國83年出廠，及TSX-760號山葉牌輕型機車，為85年出
    廠。依一般交易行情，其出廠時價值各約60萬元、3萬元，
    再依所得稅法第121條授權主管機關訂定具有法規命令效力
    之固定資產耐用年數表所示，非運輸業用之汽車耐用年數為
    5年，機器腳踏車為3年，按定率遞減法即固定資產折舊率表
    計算折舊，每年折舊率分別為369/1000、536/1000，並不得
    低於原物價值10％，則上開自用小客車、機車均已逾耐用年
    數，應以原物價值10％為限，即各價值6萬元、3,000元，合
    計為63,000元，應列為破產財團之財產。
  (三)依聲請人提出之土地登記謄本及本院依職權調取之財產所得
    調件明細表所示，聲請人另有坐落彰化縣和美鎮○○○段
    228地號、面積946平方公尺土地，應有部分1/3360，依公告
    土地現值每平方公尺2,600元計算，價值732元，應列為破產
    財團之財產。
  (四)聲請人積欠96年度使用牌照稅為7,120元，此有本院依職權
    向彰化縣稅捐稽徵處調取之欠稅總歸戶查詢情形表可稽，應
    列為財團費用。
  (五)按破產程序之進行，依破產法第83條及120條之規定，須選
    任破產管理人及監查人，主導及監督破產程序之進行，並得
    依同法第84條及第128條請求報酬，至其請求之報酬，法院
    通常會參酌稅捐機關以標的物9/100計算作為破產管理人報
    酬標準，裁定破產管理人及監查人之報酬，並應支付相關之
    費用，依聲請人聲請意旨，其主張積欠5家銀行729,229元及
    循環利息，則本件如准予宣告破產，其破產管理人報酬約為
    65,631元，應列為財團費用。
  (六)綜上所述，聲請人據以構成破產財團之財產包括前開(一)(二)(三)
    部分，合計為65,375元，而財團費用包括前開(四)(五)部分，合
    計為72,751元。是聲請人之財產顯然不足清償前開財團費用
    ，則聲請人所稱積欠銀行之債務即破產債權，自無從依破產
    程序受償，是破產程序自無開始之必要。從而本件破產宣告
    之聲請，為無理由，應予駁回。
據上論結，應依破產法第5條，民事訴訟法第95條、第78條，裁
定如主文。
中　　華　　民　　國　　96　　年　　8 　　月　　21　　日
                  民事第二庭  法　官    廖政勝
以上正本係照原本作成。
如對本裁定抗告，應於收到裁定書後，十日內向本院提出抗告狀
。
中　　華　　民　　國　　96　　年　　8 　　月　　21　　日
　                            書記官    魏淑美
